【裁判字號】    98,台上,5798
【裁判日期】    981008
【裁判案由】    違反毒品危害防制條例
【裁判全文】
最高法院刑事判決            九十八年度台上字第五七九八號
上  訴  人  甲○○
選任辯護人  洪仁杰律師
            乙○○
上列上訴人等因違反毒品危害防制條例案件，不服台灣高等法院
高雄分院中華民國九十八年七月二十九日第二審判決（九十八年
度上訴字第六０二號，起訴案號：台灣高雄地方法院檢察署九十
七年度偵字第三四一四號），提起上訴，本院判決如下：
    主  文
上訴駁回。
    理  由
按刑事訴訟法第三百七十七條規定，上訴於第三審法院，非以判
決違背法令為理由，不得為之。是提起第三審上訴，應以原判決
違背法令為理由，係屬法定要件。如果上訴理由書狀並未依據卷
內訴訟資料，具體指摘原判決不適用何種法則或如何適用不當，
或所指摘原判決違法情事，顯與法律規定得為第三審上訴理由之
違法情形，不相適合時，均應認其上訴為違背法律上之程式，予
以駁回。本件原判決依憑上訴人甲○○於第一審羈押庭訊時之供
述、上訴人乙○○於警詢及偵查中之自白、證人林駿興於警詢及
偵審中之陳述、上訴人等分別與林駿興通訊之雙向通聯紀錄、自
上訴人等同居處所查扣之電子磅秤一台（其上殘留第三級毒品愷
他命）及夾鏈袋一包等項證據，認定上訴人等共同販賣愷他命一
次予林駿興無訛，因予維持第一審判決論處上訴人等共同販賣第
三級毒品罪刑，駁回彼等在第二審之上訴。對於上訴人等否認犯
罪，甲○○以其與林駿興合資購買愷他命施用云云為辯，乙○○
亦以不知依甲○○所囑交付林駿興之物品係毒品云云為辯，原判
決認均不足採信，俱依查證所得詳加指駁。從形式上觀察，原判
決並無違背法令之情形。上訴人等上訴意旨以警方未依規定全程
連續錄音所製作之乙○○警詢筆錄，應無證據能力，原判決採為
論罪之依據，有違反證據法則、適用法則不當、理由不備等違法
等語。惟查原判決業已說明乙○○之警詢筆錄固有未依規定全程
連續錄音之瑕疵，然依警員陳貴鵬所述係因不當操作新裝置之錄
影及錄音設備所致，並依刑事訴訟法第一百五十八條之四規定審
酌該警詢筆錄之製作過程、人權保障及公共利益之均衡維護，認
為該筆錄具證據能力。再查乙○○嗣於檢察官偵查時，除一再供
承幫甲○○運送愷他命予他人之情不諱（見偵查卷第十九頁）外
，並稱：綽號「ＤＪ」（即林駿興）「是向甲○○買毒品，因為
甲○○亟需用錢，所以我幫他運送毒品」等語（見偵查卷第六頁
），所供各節與其於警詢時之自白相同。是則縱除去乙○○之警
詢筆錄，依卷內其他證據資料，本件仍應為同一事實認定，此部
分採證，即令有瑕疵，亦於判決結果顯無影響，依刑事訴訟法第
三百八十條規定，仍難執為提起第三審上訴之適法理由。又觀諸
原判決上開各項證據，並非僅以上訴人等之自白為論罪之唯一依
據，上訴意旨就此指摘，顯與卷內資料不符。至甲○○上訴意旨
另謂乙○○同時自白幫其販賣運送愷他命予綽號「小朱」二次、
「益仔」一次等情，以原判決不採乙○○此部分之自白（即原判
決不另為無罪諭知部分），質疑原判決採乙○○自白運送愷他命
予林駿興部分，有判決理由矛盾之違誤云云，不啻主張其就販賣
愷他命予綽號「小朱」及「益仔」部分亦成立犯罪，顯係以更為
不利於己之事由，指摘原判決不當，要與上訴制度規範意旨不合
，亦不能認為具備合法上訴第三審之形式要件。本件上訴人等之
上訴均違背法律上之程式，應予駁回。
據上論結，應依刑事訴訟法第三百九十五條前段，判決如主文。
中    華    民    國  九十八  年    十    月    八    日
                      最高法院刑事第十庭
                          審判長法官  花  滿  堂
                                法官  黃  正  興
                                法官  陳  東  誥
                                法官  林  錦  芳
                                法官  洪  昌  宏
      本件正本證明與原本無異
                                      書  記  官
中    華    民    國  九十八  年    十    月   十二   日
                                                    R


司法院資訊處製作；財團法人民間司法改革基金會備份。
